臺灣士林地方法院民事裁定
110年度抗字第285號
抗  告  人  吳紗雲  
相  對  人  台新大安租賃股份有限公司

法定代理人  陳力雄  


上列當事人間本票裁定事件，抗告人對於中華民國110年10月19
日本院110年度司票字第9627號裁定提起抗告，本院裁定如下：
    主  文
抗告駁回。
抗告程序費用新臺幣壹仟元由抗告人負擔。
    理  由
一、按執票人向本票發票人行使追索權時，得聲請法院裁定後強
    制執行。票據法第123 條定有明文。又本票執票人依上開法
    條之規定，聲請法院裁定許可對發票人強制執行，係屬非訟
    事件程序，法院僅就形式上審查得否准許強制執行，此項裁
    定並無確定實體上法律關係存否之效力，如發票人就票據債
    務之存否有爭執時，應由發票人提起確認之訴，以資解決，
    最高法院56年台抗字第714 號、57年台抗字第76號判決可資
    參照。再本票執票人依票據法第123 條規定向本票發票人行
    使追索權，聲請法院裁定准予強制執行，係屬非訟事件，對
    於此項聲請所為裁定，僅依非訟事件程序，就本票形式上之
    要件是否具備予以審查為已足。次按抗告，除本編別有規定
    外，準用第三編第一章之規定，又第二審法院認為上訴為無
    理由者，應為駁回之判決，民事訴訟法第495 條之1 第1 項
    、第449 條第1 項分別定有明文；該等規定，依非訟事件法
    第46條規定，於非訟事件之抗告準用之。
二、本件相對人主張：相對人執有抗告人於民國107 年12月20日
    簽發免除作成拒絕證書之本票1 紙（下稱系爭本票），內載
    金額新臺幣（下同）38萬元，到期日為110年7月1日。詎於
    屆期提示後，尚有票款本金22萬4,426元未獲清償。為此提
    出本票1紙，聲請裁定准許強制執行等情。
三、抗告意旨略以：本案汽車抵押貸款，伊於貸款當時有簽38萬
    元本票，於107 年12月20日簽定，並有一輛馬自達汽車做為
    相對人設定質權，現該車輛已由相對人取回，貸款已償還相
    對人15萬5,574元，尚未清償之金額為22萬4,426元，且有辦
    理分期付款還款30期收據證明，爰提起抗告，請求廢棄原裁
    定等語。
四、經查，相對人業依票據法第123 條規定，在原審提出與所述
    相符之系爭本票為證，堪認系爭本票之票據債務已屆期，相
    對人得對發票人行使追索權，聲請法院裁定准許強制執行，
    且該聲請事件之性質係非訟事件，法院僅就系爭本票形式上
    之要件是否具備予以審查即為已足，是原裁定准許系爭本票
    得為強制執行，並無不合。至抗告意旨主張設定質權之車輛
    已由相對人取回，尚未清償金額22萬4,426元，且有辦理30
    期分期付款等情，核屬實體事項之爭執，是抗告人如就票款
    債權存否或債權數額有所爭執，均為屬實體法律關係之主張
    ，揆之首揭規定與判決意旨，應提起確認之訴，以資救濟，
    尚非本件非訟事件程序所應審究。從而，抗告人提起本件抗
    告，為無理由，應予駁回。
中　　華　　民　　國　　110 　年　　12　 月　　28 　　日
                  民事第一庭  法  官   徐文瑞
以上正本係照原本作成。
本件裁定不得再為抗告。　　　　　　　　　
中　　華　　民　　國　　110 　年　　12　 月　　28 　　日
                              書記官 　朱亮彰